【裁判字號】    90,上易,1330
【裁判日期】    900828
【裁判案由】    賭博
【裁判全文】
臺灣高等法院高雄分院刑事判決                    九十年度上易字第一三三號
    上訴人  台灣屏東地方法院檢察署檢察官
    被  告  乙○○
右上訴人因賭博案件，不服台灣屏東地方法院九十年度易字第五四七號中華民國九十
年六月七日第一審判決（起訴案號：台灣屏東地方法院檢察署九十年度偵字第一四三
七號），提起上訴，本院判決如左：
    主  文
原判決撤銷。
乙○○意圖營利，供給賭博場所，處有期徒刑貳月，如易科罰金以參佰元折算壹日。
麻將壹副（含骰子參粒）、新臺幣壹仟零伍拾元，均沒收。
    事  實
一、乙○○意圖營利，自民國九十年二月二十日十四時起，將其位於屏東縣潮州鎮○
    ○路三０三號之私人住處供為賭博場所，提供予曾文英、鄭進財、郭貴豐等人賭
    博財物，以麻將牌為賭具，約定乙○○每局抽頭新臺幣（下同）四百元；迨當日
    下午五時許，經警在上址查獲（以上三名賭客另由警方依違反社會秩序維護法移
    送簡易庭裁處），並扣得乙○○所有供賭博所用之麻將一副、骰子三粒及抽頭所
    得一千零五十元。
二、案經屏東縣警察局潮州分局報告臺灣屏東地方法院檢察署檢察官偵查起訴。
    理  由
一、訊據被告乙○○固坦承曾文英、鄭進財、郭貴豐三人在其上開住所以麻將方式賭
    博財物等情不諱，惟矢口否認有意圖營利而供給賭博場所犯行，辯稱：沒有抽頭
    ，扣案之一千零五十元是在我口袋內，警察叫我拿出來，其中四百元是大家拿出
    來買東西吃云云。經查，被告於右揭時地，提供場所及賭具麻將一副（含骰子三
    粒）供曾文英、鄭進財、郭貴豐等人賭博財物，被告每局抽頭四百元之事實，業
    經被告於警訊中坦承無訛，核與賭客曾文英、鄭進財、郭貴豐於警訊中所供述之
    情節相符，此外，並有麻將一副（含骰子三粒）、被告所有一千零五十元扣案可
    稽，該扣案之一千零五十元為抽頭金，業據賭郭貴豐於警訊中供述甚明，被告所
    辯前揭情詞，核係飾卸之詞，不足採信。事證明確，被告犯行堪以認定。
二、核被告所為，係犯刑法第二百六十八條前段意圖營利供給賭博場所罪。被告犯罪
    事證既，原審法院予以論罪科刑，固非無見，惟查：扣案之一千零五十元為被告
    所得之抽頭金，原判決僅宣告沒收其中四百元，未全數沒收，尚有未合。檢察官
    執為上訴意旨，指摘原判決不當，為有理由，自應由本院撤銷原判決，另為適法
    之判決。爰審酌被告並無其他犯罪前科，有臺灣高等法院被告全國前案紀錄表一
    份附卷可稽，素行甲好，雖提供賭博場所，惟僅供少數朋友賭博，規模不大，且
    犯罪所得僅一千零五十元，情節非重等一切情狀，量處如主文第二項所示之刑，
    並諭知易科罰金之折算標準。扣案之麻將一副（含骰子三粒）為被告所有供犯罪
    所用之物，應依刑法第三十八條第一項第二款規定宣告沒收；另扣案之一千零五
    十元為被告所有因犯罪所得之物，併依刑法第三十八條第一項第三款規定宣告沒
    收。
據上論斷，應依刑事訴訟法第三百六十九條、第三百六十四條、第二百九十九條第一
項前段，刑法第二百六十八條前段、第四十一條第一項前段、第三十八條第一項第二
款、第三款，罰金罰鍰提高標準條例第一條前段、第二條，判決如主文。
本案經檢察官朱文彬到庭執行職務。
中    華    民    國      九十      年      八       月     二十八      日
                              臺灣高等法院高雄分院刑事第六庭
                                  審判長法官
                                        法官
                                        法官
不得上訴。
附錄：
本件論罪科刑法條：
刑法第二百六十八條：
意圖營利，供給賭博場所或聚眾賭博者，處三年以下有期徒，得併科三千元以下罰金
。


司法院資訊處製作；財團法人民間司法改革基金會備份。
